【裁判字號】    96,訴,214
【裁判日期】    970522
【裁判案由】    損害賠償
【裁判全文】
臺灣宜蘭地方法院民事判決               96年度訴字第214號
原      告  甲○○
被      告  乙○○原名劉美英.
訴訟代理人  黃憲男律師
上列當事人間損害賠償事件，經本院刑事庭移送前來，本院於97
年5月8日言詞辯論終結，判決如下：
    主  文
被告應給付原告新台幣肆萬貳仟陸佰肆拾柒元及自民國九十五年
四月二十八日起至清償日止，按年息百分之五計算之利息。
原告其餘之訴駁回。
訴訟費用新台幣參萬肆仟元由原告負擔，其餘新台幣壹仟元由被
告負擔。
本判決第一項得假執行。
    事實及理由
壹、程序方面
一、按因犯罪而受損害之人，於刑事訴訟程序得附帶提起民事訴
    訟，對於被告及依民法負賠償責任之人，請求回復其損害。
    前項請求之範圍，依民法之規定。而其請求回復之損害，以
    被訴犯罪事實所生之損害為其範圍（最高法院60年度台上字
    第633 號判例意旨參照）。次按：附帶民事訴訟除本編有特
    別規定外，準用關於刑事訴訟之規定。但經移送或發回、發
    交於民事庭後，應適用民事訴訟法。刑事訴訟法第487 條、
    第490 條分別定有明文。又移送民事庭之附帶民事訴訟，其
    提起合法與否，自應依刑事訴訟法予以判斷，而其時點則應
    以刑事法院裁定移送時為準，如附帶民事訴訟於裁定移送民
    事庭時，其刑事部分原係宣告被告有罪，該附帶民事訴訟即
    屬合法，不得以刑事部分嗣諭知被告無罪，而認其訴為不合
    法（最高法院89年度台上字第2770號判決意旨參照）。
二、查本件原告提起刑事附帶民事訴訟，經本院刑事庭移送前來
    ，本院依法僅能就原第一審之刑事判決認定之犯罪事實作為
    審理範圍，然原告請求之損害賠償範圍，則依民法之規定，
    且移送至本院民事庭審理後，即由本院依照民事訴訟法規定
    審理而獨立審判，不受後續刑事判決認定所拘束。被告雖初
    辯稱本案於移送至民事庭時，就被告已就有罪之刑事判決提
    其上訴，尚未確定，被告是否有毀損原告財物之行為並不確
    定，原告所提之本件附帶民事訴訟並無訴之利益，復又於刑
    事第二審判決確定後辯稱該二審判決認定結果，認定原第一
    審判決附表二編號3 之廚房部分並未致令不堪用之情形，而
    撤銷原審判決，故原告就刑事第一審判決附表二編號3 之廚
    房部分自不得提起本件附帶民事訴訟云云，然查：本件係本
    院刑事庭認定被告之犯罪事實包含該審刑事判決附表二編號
    3 之廚房部分，此部分即成為本件附帶民事部分審理之對象
    ，且附帶民事訴訟得請求之範圍既以移送時刑事判決有罪部
    分為其範圍，其訴之提起既已合法，自不因事後上級審認定
    之不同而受其影響，從而揆諸上揭說明，本件原告所提附帶
    民事訴訟尚屬合法。被告上開辯稱，顯屬無據，先予敘明。
貳、實體方面
一、原告起訴主張：被告前於民國89年間向原告承租其所有坐落
    在宜蘭縣宜蘭市○○路○段226號房屋1、2樓（以下簡稱系爭
    房屋），嗣雙方發生租屋糾紛，被告拒不搬遷，原告遂於93
    年9 月24日向本院聲請強制執行，被告因而心生不滿，竟基
    於毀損原告財物之故意，於95年4月26日下午某時至95年4月
    28日上午10時間之某時，接續以附表所示方式，將原告所有
    系爭房屋內如附表所示之物品，予以損壞、污損或致使不堪
    使用，嗣於95年4 月28日上午10時，本院民事執行處執行點
    交系爭房屋時，原告進屋察看，始悉上情。爰依據侵權行為
    之法律關係，請求被告賠償新台幣（下同）200 萬元。並聲
    明：被告應給付原告200萬元及自92年8月17日起至清償日止
    ，按年息5%計算之利息等語。
二、被告則以：被告否認有損壞原告所有位於系爭房屋內如附表
    所示之物品，是誰損壞，被告並不清楚，被告早於95年4 月
    26日已經自系爭房屋搬走，法院則於同年月28日點交。刑事
    第一審判決後，經被告提起上訴，台灣高等法院已判決被告
    就如附表所示編號5 之部分無罪。而刑事附帶民事訴訟必須
    限於犯罪事實所生之損害始得提起，門框部分既非刑事判決
    認定之犯罪事實，原告自不得向被告請求賠償。如附表編號
    5 之部分亦經台灣高等法院判決被告無罪，則原告請求被告
    賠償，即屬無據。如鈞院認定被告確有損壞原告之物品者，
    其亦非新品，縱認應予賠償，爰主張應以5 年時間計算折舊
    後之價格予以賠償等語，資為抗辯。並聲明：原告之訴駁回
    。
三、得心證之理由：
    原告主張被告將原告所有位於系爭房屋內如附表所示之物品
    予以損害、污損或致使不堪使用，造成原告必需支付修復及
    清理費用，合計每項為40萬元等語。被告則辯稱如附表所示
    之物品並非伊所損害，且門框及如附表編號5 之部分，均非
    犯罪事實之一部，原告不得請求被告賠償，即便需要賠償，
    亦應以5 年時間計算折舊後之價格等語。是本件之爭點即為
    ：（一）被告是否將原告所有位於系爭房屋內如附表所示之
    物品予以損害、污損或致使不堪使用？（二）原告請求被告
    賠償200萬元及自92年8月17日起計算之法定遲延利息，是否
    有理由？以下即分別予以說明：
（一）被告是否將原告所有位於系爭房屋內如附表所示之物品予
      以損害、污損或致使不堪使用？
  １  查位於系爭房屋內如附表所示編號1、2、3、4號之物品，
      ，屬於原告所有之事實，在被告涉犯毀損之刑事案件中，
      有下述證據可資證明：『證人甲○○於96年6月4日原審
      審判中證述陳述：「原審卷 (一)第212頁至第214 頁勘驗
      現場照片編號58、59、60、61、62這個門遭毀損，這個門
      是我出租給乙○○時就裝了，門本來還可以用，現在不能
      用，因為都破掉了。原審卷 (一)第222頁勘驗現場照片編
      號77、78這面玻璃遭毀損，這個玻璃是我出租給乙○○時
      就裝了。原審卷 (一)第220頁至第221 頁勘驗現場照片編
      號74、75這扇門遭毀損，這扇門是我出租給乙○○時就裝
      了，我看門這麼破了，應該不能用了。原審卷 (一)第228
      頁至第229頁勘驗現場照片編號90、91這個門遭毀損，95
      年4 月28日強制執行時我才看到，這個門是我出租給乙○
      ○時就裝了，是木頭材質，將就可以使用，本來好好的，
      但是被刺破又削壞。」等語（見原審卷 (二)第98頁、第1
      00頁、第102頁至第104頁）。復有原審勘驗筆錄1 份暨照
      片11幀在卷足憑（見原審卷 (一)第174頁至第18 3頁、第
      212頁至第214頁、第220頁至第221頁、第222頁、第228頁
      至第229頁）。而觀之附表二編號1、4、10 所示木板門及
      附表二編號5所示玻璃1扇，均具有防盜之功能，衡情於89
      年間證人甲○○出租本件房屋2 樓予被告時，應已裝設附
      表二編號1、4、5、10所示木板門及玻璃甚明。 按動產
      因附合而為不動產之重要成分者，不動產所有人，取得動
      產所有權，民法第811 條定有明文。經查：證人吳良其於
      96年6月5日原審審判中證述：「我認識在場被告，我從事
      水電，人家介紹，我是幫被告做水電。被告於89年間裝修
      宜蘭市○○路○段226號房屋時，我負責水電的工作，包括
      冷氣、電燈、水管。我進場約工作20天左右…裝潢前之情
      形，我進去時…2 樓靠近廁所那邊的地板是水泥，磁磚零
      零落落，有重新做過。」等語（見原審卷二第156頁至第1
      57頁）。可證被告於89年間承租本件房屋2 樓時，有重新
      舖設附表二編號3 所示之廚房地板磁磚，惟該地板磁磚業
      已定著在房屋之地上，若欲拆除該磁磚，將造成證人甲○
      ○所有之水泥地板損壞而不堪使用，該磁磚顯已附合於本
      件房屋，已成為房屋之重要成分，依民法第811 條規定，
      該廚房之磁磚所有權，即屬於證人甲○○所有。綜上所
      述，可證附表二編號1、4、5、10 所示之物為證人甲○○
      所有』等語，經本院調閱本院95年度訴字第524 號刑事案
      件之卷宗審核屬實，並有台灣高等法院96年度上訴字第35
      98號刑事判決書影本乙份在卷可參。
  ２  上開如附表所示編號1、2、3、4號之物品，確係遭被告所
      毀損之事實，於前述刑事案件中，亦有下述證據可資證明
      ：『(1)證人張錫清於96年6月5日原審審判中證述：「快到
      上午10時我先到桃園，等貨車來了之後就開始卸貨，當天
      我們忙到晚上將近10時才離開被告桃園的租屋處。隔天早
      上約9 時左右，我再次去被告桃園租屋處幫忙，忙到當天
      晚上約11時左右離開被告租屋處。95年4 月28日那天，被
      告說要回來宜蘭點交房子，是我開車載被告，28日上午7
      時多從桃園出發…約將近上午11時左右到宜蘭縣宜蘭市○
      ○路○段226號房屋，當時已經沒有人在該處了。95年4月2
      6日至95年4月28日這期間，除了我與被告之外，還有慈濟
      的師兄即我朋友『阿同』、『阿元』及我太太，這3 人都
      在現場幫忙，來來去去幫忙。我們95年4 月26日離開宜蘭
      縣宜蘭市○○路○段226號房屋時，有將電動鐵門拉下後才
      離開，應該是被告關的。95年4 月26日、27日，我至被告
      桃園租屋處整理房子時，我去幫忙期間都有看到被告。」
      等語（見原審卷（二）第141頁至第146頁）。而證人蔡麗
      珠於本院審判時雖亦到庭證稱：95年4 月26、27日連續兩
      天去被告蘆竹家中幫忙，26日忙到晚上10離去，27日忙到
      晚上11點才離去等語 (見本院96年11月8日審判筆錄)，然
      以證人張錫清於95年4 月26日上午協助被告搬離宜蘭縣宜
      蘭市○○路○段226號房屋至96年4月28日上午7時許搭載被
      告返回該屋期間，及證人蔡麗珠於95年4 月26、27日，並
      非分分秒秒均在被告身邊，復觀之宜蘭縣宜蘭市○○路與
      桃園縣蘆竹鄉之車程亦非遙遠。況被告於95年7月4日偵查
      中供稱：「（問：回復原狀為何會將門踢破，把屋子弄得
      如此亂？）因為那是我裝潢的，我要回復原狀。」等語（
      見他字卷第18頁）；於96年6月5日原審審判中供稱：「我
      有拆除1樓我的裝潢，2樓部分有些我於整理東西，我確實
      有去弄到，但沒有像照片那樣嚴重，即便是我弄到，這也
      是我自己裝潢的。我只有拆1 個門鎖，電線是因為要拆製
      冰機、冷氣、砂冰機、大冰箱、冷凍櫃、大型飲水機等物
      才請冷凍櫃老闆剪掉。地板磁磚我有弄髒，但是沒有像照
      片那麼可怕。」等語（見原審卷 (二)第165頁），且承前
      述，附表二編號1至5、7、8、10、11、13、14所示之物，
      遭人蓄意損壞時間係在95年4月26日下午某時至95年4月28
      日上午10時間之某時，益證被告於上開期間確有再返回該
      屋2樓，實施附表二編號1、2、4、5、7、8、10、11、13
      、14所示損壞之行為甚明，故尚難以證人張錫清、蔡麗珠
      此部分證詞，即遽為有利於被告之認定。(2)又證人簡證訓
      於96年6月5日原審審判中雖證述：「我認識被告，她是我
      太太以前的老闆， 我於95年4月26日下午至宜蘭市○○路
      ○段226號房屋搬鋼琴。當時我去搬的時候，被告並無在現
      場。搬完後，我將電動門按下，將電動門關上，趁電動門
      未完全關上時，我將鑰匙放在吧台上左手邊，於電動門未
      完全關上前我就出來，是被告叫我放在那裡的。鑰匙是搬
      家公司從桃園帶回來交給我的。我去搬鋼琴時，有搬家公
      司的老闆、員工在場。」等語（見原審卷 (二)第146頁至
      第148頁）。 惟證人林國文於96年6月5日原審審判中證述
      ：「搬家後，被告沒有將鑰匙交給我，關於如何去搬鋼琴
      部分，當時是在場證人簡證訓在該處等我，所以我不用開
      門，當時鐵門已經開了。至於搬完鋼琴後，該處房子的門
      有無關上部分，我沒有注意。凌晨搬完家後，我走的時候
      ，還有1個男生在現場處理， 是被告那邊的人。關於當時
      被告有無與搬家公司車子一起去桃園部分，當時是司機去
      桃園，我沒有去。至於我離開該處時，被告是否仍在現場
      部分，被告的車子在前面，帶司機的車子離開，現場還有
      我上述說的1個男生。」等語（見原審卷 (二) 第152頁）
      。 綜觀證人簡證訓與林國文上開證詞，就於95年4月26日
      上午，被告搬離宜蘭縣宜蘭市○○路1 段226號2樓時，被
      告有無交付鑰匙予證人林國文，及證人林國文有無前往桃
      園乙節證述矛盾，況證人林國文證述被告搬離之際，尚留
      有1名不詳男子在該屋。 且觀諸被告與證人林國文既無故
      舊關係，與證人簡證訓亦無深厚情誼，而該屋尚因涉訟待
      原審民事執行處於95年4 月28日上午10時執行點交程序，
      被告並接獲原審民事執行處之執行通知，對此當知之甚詳
      ，此有原審送達證書1紙在卷足憑（ 見原審卷93年度執字
      第5680號卷第141頁），再參以被告於96年6月5 日原審審
      判中供稱：「我就只有一副鑰匙，交給搬家公司後我就沒
      有鑰匙。」等語（見原審卷 (二)第166頁）。則被告於該
      屋點交前理應妥善保管該鑰匙，以防止該屋遭人侵入破壞
      ，倘其將該屋鑰匙交付證人林國文，再由證人簡證訓將鑰
      匙置放在屋內，則被告如何配合將來於95年4 月28日上午
      10時原審民事執行處執行點交，故證人簡證訓此部分證詞
      顯與事實不符，足認該屋之鑰匙於95年4 月28日上午被告
      搬離後仍由被告保管中甚明。(3)至於被告雖抗辯於93年1
      月12日更換本件房屋1 樓電動鐵捲門時，已交付證人甲○
      ○鑰匙1把，並提出存證信函影本1紙附卷供參（見原審卷
       (二)第175頁）。惟證人甲○○於96年6月5日原審審判中
      陳述：伊有收到該鑰匙，但伊去開門時，門鎖又換了打不
      開等語（見原審卷 (二)第165頁）。況證人甲○○取得該
      鑰匙時間距本件房屋2樓執行點交，兩者相距已逾1年，自
      不能排除被告再自行更換鑰匙，且本件房屋係屬證人甲○
      ○所有，承前所述，附表二編號1、2、4、5、7、8、10、
      11、13、14所示之物損壞情形嚴重，再觀之本件房屋座落
      在宜蘭縣宜蘭市商業區○○地段，以經濟效益而言，證人
      甲○○顯無自行損壞上開物品誣陷被告，致訴訟纏身多年
      ，無法回復房屋原狀自住或出租他人之必要。故被告以該
      存證信函抗辯本件房屋2 樓係甲○○自行損壞，顯不足採
      。(4)又承前述，附表二編號1、2、4、5、7、8、10、11、
      13、14 所示之物顯係遭人蓄意損壞，而被告自95年4月26
      日下午某時至95年4月28日上午10時， 既持有本件房屋之
      鑰匙，被告復與證人甲○○間有租屋糾紛，再觀諸本件房
      屋外觀亦無遭他人侵入破壞之跡證，可證附表二編號1、2
      、4、5、7、8、10、11、13、14所示之物，係被告於95年
      4月26日下午某時至95年4 月28日上午10時間之某時， 接
      續以附表二編號1、2、4、5、7、8、10、11、13、14所示
      方式，損壞附表二編號1、2、4、5、7、8、10、11、13、
      14所示之物。(5)綜上證據，可證被告確基於毀損他人財物
      之故意，於95年4月26日下午某時至95年4月28日上午10時
      間之某時，接續以附表二編號1、2、4、5、7、8、10、11
      、13、14所示方式，損壞附表二編號1、2、4、5、7、8、
      10、11、13、14所示之物。被告仍以前詞辯稱：伊將鑰匙
      交付證人林國文後，即未再返回本件房屋為損壞之行為等
      語，自不足採』等語，經本院調閱本院95年度訴字第524
      號刑事案件之卷宗審核屬實，並有台灣高等法院96年度上
      訴字第3598號刑事判決書影本乙份附卷可參。
  ３  又如附表所示編號1、2、3、4號之物品，遭到損壞後迄今
      仍未修復；如附表所示編號5 號之廚房，流理台處遭人堆
      滿垃圾，並將垃圾及不明污漬灑滿廚房地板，致該處髒亂
      不堪，迄今仍未整理回復原狀等事實，前經上述刑事案件
      審理時於96年3 月19日履勘在案，並經本院於96年11月14
      日勘驗現場屬實，此有勘驗筆錄及現場照片在卷可證，被
      告自應就其損壞及污損原告所有位於系爭房屋內如附表所
      示之物品負損害賠償責任。
  ４  至被告抗辯前述刑事案件，台灣高等法院判決認定如附表
      所示編號5 號之部分，並未構成犯罪，原告不得依刑事附
      帶民事訴訟求償云云。經查：細究台灣高等法院96年度上
      訴字第3598號刑事判決之理由，其認定被告就如附表所示
      編號5 號之部分不構成犯罪，係因該處僅屬髒亂，只要清
      除打掃即可使用，流理台及地板尚未達到致令不堪用之情
      等語，此有該案判決書影本在卷可參。惟本件民事侵權行
      為損害賠償之事實，雖與刑事毀損案件之犯罪事實，固屬
      同一，但不構成刑事犯罪之要件者，並非當然不構成民事
      侵權行為損害賠償責任之要件。本件被告雖僅將如附表所
      示編號5 號之部分予以污損，而不構成致令不堪用之刑事
      毀損罪之構成要件，然該污損之行為，就民事侵權行為法
      律關係而言，仍屬侵害原告財產之不法行為，原告自得依
      照民法相關規定，請求被告回復原狀或以金錢賠償之方式
      填補該損害。被告上開辯解，顯有誤會，自不足採。
（二）原告請求被告賠償200萬元及自92年8月17日起計算之法定
      遲延利息，是否有理由？
  １  按物被毀損時，依民法第196條請求賠償物被毀損所減少
      之價額，得以修復費用為估定之標準，但以必要者為限（
      例如：修理材料以新品換舊品，應予折舊），此有最高法
      院77年度第9 次民事庭會議決議之見解可資參照。查如附
      表所示編號1、2、3、4號之物品，予以修復所必要支出之
      材料費用分別為4,200元、4,200元、4,200元、400元，合
      計為13,000元，加計零星整修、利潤、稅捐及管理費等，
      共為16,250元；如附表編號1、2、3、4、5 號之物品，予
      以修復及清潔之工資費用，分別為2,800元、2,800元、2,
      800元、600元、20,000元，合計為29,000元，加計零星整
      修、利潤、稅捐及管理費等，共為36,250元之事實，業經
      本院囑託台灣省建築師公會宜蘭縣辦事處鑑定屬實，此有
      該會96年12月18日台建師宜鑑字第16 4號鑑定報告書及所
      附之相關資料、97年4月15日97台建師宜鑑字第034號函、
      工資及材料估算表各乙份在卷可憑。其中工資及清潔費用
      ，並非以新品換舊品，自無折舊之問題可言。而附表編號
      4 號所示之物品部分，被告已捨棄折舊之抗辯，上開部分
      均不予計算折舊。如附表編號1、2、3 所示之物品，被告
      主張應予折舊，原告雖主張無須折舊云云，然參照前述見
      解，仍應依法予以折舊，而兩造均同意如須折舊則以5 年
      計算，本件以下即以此作為計算標準，折舊範圍僅限於附
      表編號1、2、3部分之物品材料費用部分。
  ２  查附表編號1、2、3 部分之物品均為木板門，依行政院頒
      布「固定資產耐用年數表」及「固定資產折舊率表」規定
      ，木材加工設備項下含木片、單板、合板、木器、木材防
      腐、人造板及其他製造及加工設備，耐用年數為7 年，依
      平均法計算，每年折舊千分之143 。上開物品修復所必要
      支出之材料費用加計零星整修、利潤、稅捐及管理費等，
      共為15,750元，依照兩造同意以5 年計算折舊，依上開平
      均法計算，5年折舊後價值僅為5,897元，故原告就附表編
      號1、2、3部分之物品之材料費用僅能請求5,897元。被告
      雖辯稱如附表所示編號1、2、3 號物品之木板門部分之門
      框，均非刑事案件所認定之犯罪事實，原告不得依刑事附
      帶民事訴訟求償云云。然查：刑事附帶民事訴訟移送至民
      事庭審理後，關於損害賠償範圍，係依照民法之規定予以
      論斷，不受刑事判決認定之事實所拘束，前已敘明，被告
      既有損壞如附表所示編號1、2、3 號物品之木板門之事實
      ，則該木板門勢必需要重新修復，門框本身雖非被告損壞
      之對象，但門框並無獨立存在之經濟價值，更換門扇、門
      把，如不將門框一併更換，於功能上及美觀上都無法達到
      原來之效用，是被告上開辯解，即無可採。
  ３  綜上，原告就附表編號1、2、3、4、5 號之物品得請求之
      修復費用包括材料費用、工資費用、及清潔費用合計為42
      ,647 元。原告雖主張被告應給付200萬元云云，惟其計算
      方式僅泛稱每項均以40萬元計算，既未能舉證以實其說，
      則其所請求超過42,647元之部分，即屬無據。又原告請求
      法定遲延利息部分自92年8 月17日起計算云云，然本件侵
      權行為事實發生時點為95年4月26日下午某時至95年4月28
      日上午10時間之某時，該時點之後才發生本件損害賠償之
      債，而本件係無確定給付期限之債，依民法第229條第2項
      規定，應自本件起訴狀繕本送達被告之翌日即95年12月21
      日起計算法定遲延利息，逾此部分之請求，於法無據。
四、綜上所述，原告依據侵權行為之法律關係，請求被告給付42
    ,647 元及自民國95年4月28日起至清償日止，按年息5%計算
    之利息，為有理由，應予准許，其餘之請求，則屬無理由，
    應予駁回。查本件原告勝訴之部分，金額未逾50萬元，依照
    民事訴訟法第389條第1項第5 款規定，本院應依職權宣告假
    執行。又本件訴訟費用僅有鑑定費用35,000元，依照原告請
    求之金額及原告勝訴之金額，按比例計算至千元部分，應由
    原告負擔34,000元，其餘1,000元由被告負擔。
五、訴訟費用負擔之依據：民事訴訟法第79條。
中    華    民    國    97    年    5     月    22    日
                  臺灣宜蘭地方法院民事庭
                      法  官  林俊廷
以上正本與原本無異。
如對本判決上訴，應於判決送達後20日內向本院提出上訴狀（須
附繕本）
中    華    民    國    97    年    5     月    23    日
                      書記官  林慶生
附表：
┌──┬───────────┬──────────────────────┐
│編號│損害之物品            │損害方式及狀況                              │
├──┼───────────┼──────────────────────┤
│ １ │1樓通往2樓樓梯間木板門│遭不明物品敲擊門板產生洞痕、喇叭鎖亦遭不明物│
│    │                      │品敲擊鬆脫損壞，且整片門板遭拆卸放置1樓地板 │
│    │                      │。                                          │
├──┼───────────┼──────────────────────┤
│ ２ │2樓通往2樓樓頂樓梯間木│遭不明物品敲擊門板，致門板多處破裂，且喇叭鎖│
│    │板門                  │亦遭不明物品拆除，整片門板遭拆卸放置2樓地板 │
│    │                      │。                                          │
├──┼───────────┼──────────────────────┤
│ ３ │2樓等樓樓梯間通往屋頂 │遭不明物品削除門板內側左下緣、右下緣部分木板│
│    │木板門                │，致該木板門右下角產生缺損。                │
├──┼───────────┼──────────────────────┤
│ ４ │玻璃1扇               │遭不明物品敲擊致玻璃產生裂痕。              │
├──┼───────────┼──────────────────────┤
│ ５ │廚房                  │流理臺處遭人堆滿垃圾，並將垃圾及不明污漬灑滿│
│    │                      │廚房地板，致該處髒亂不堪，且無法通行及使用。│
└──┴───────────┴──────────────────────┘


司法院資訊處製作；財團法人民間司法改革基金會備份。
